臺灣嘉義地方法院刑事判決　　　　　　　　　　　　　　九十一年度訴字第二六號
　　公　訴　人　臺灣嘉義地方法院檢察署檢察官
　　被　　　告　甲○○
右列被告因毒品危害防制條例案件，經檢察官提起公訴（九十年度毒偵字第一三四五
號），本院判決如左：
    主  文
甲○○連續施用第一級毒品，累犯，處有期徒刑拾月，扣案之海洛因貳大包、陸小包
（合計淨重參點玖壹公克、包裝重肆點參參公克）均沒收銷燬之；又施用第二級毒品
，累犯，處有期徒刑伍月；應執行有期徒刑壹年貳月，扣案之海洛因貳大包、陸小包
（合計淨重參點玖壹公克、包裝重肆點參參公克）均沒收銷燬之。
    事  實
一、甲○○於民國八十六年間曾因違反麻醉藥品管理條例案件，經本院判處有期徒刑
    九月確定，於八十七年五月十二日執行完畢。又因施用毒品案件，經本院裁定送
    觀察、勒戒後，因認有繼續施用之傾向，復經本院以八十九年度毒聲字第四五二
    號裁定令入戒治處所施以強制戒治一年，嗣強制戒治滿三月後，因認無繼續戒治
    之必要，本院另以八十九年度毒聲字第一一五七號裁定停止戒治交付保護管束，
    於九十年九月二十六日期滿，並經臺灣嘉義地方法院檢察署檢察官以九十年度戒
    毒偵字第二八三號為不起訴處分確定。詎仍不知悔改，於戒治期滿五年內復基於
    施用第一級毒品之概括犯意，自九十年十月初某日起至同年十一月九日止，在其
    位於嘉義市○區○○路一段（起訴書誤為二段）三八八之七號十二樓租住處，每
    隔二、三日即施用第一級毒品海洛因一次而連續施用多次；又另基於施用第二級
    毒品之犯意，於九十年十一月十日晚上十一時四十分許為警採尿時往前回溯九十
    六小時之某時點施用第二級毒品安非他命一次。迨於九十年十一月十日晚上十時
    十五分許為警在其位於上址之租住處查獲，並先於甲○○身上起獲其所持有之海
    洛因一小包，後又於其位於上址之租住處搜索查獲甲○○所持有而已分裝為二大
    包、五小包（起訴書誤為六小包）之第一級毒品海洛因（二大包、六小包海洛因
    合計淨重三‧九一公克、包裝重四‧三三公克），另於被告同居人陳美珍身上起
    獲第二級毒品安非他命十六包（合計中約二一‧四公克）。
二、案經嘉義市警察局第一分局報請臺灣嘉義地方法院檢察署檢察官偵查起訴。
    理  由
一、訊據被告甲○○對於右揭連續施用第一級海洛因多次之事實供承不諱（見本院卷
    第四十七頁），核與證人即與被告一同為警查獲之陳美珍於警訊時之證言相符（
    見警卷第八頁），且被告之尿液經警採集後送法務部調查局複驗之結果，呈嗎啡
    陽性反應，有法務部調查局檢驗通知書及代號真實姓名對照表各一份附卷可稽（
    見警卷第一八頁、偵查卷第第三五頁）可稽，此外，並有扣案第一級毒品海洛因
    二大包、六小包可資佐證；至被告雖矢口否認有何施用二級毒品安非他命之犯行
    ，惟經警將對被告採尿送交嘉義市衛生局檢驗，及檢察官將被告上開採得之尿液
    送交法務部調查局複驗之結果，均呈安非他命陽性反應，此有代號真實姓名對照
    表、嘉義市衛生局尿水中麻醉藥品委託檢驗報告書及法務部調查局檢驗通知書各
    一份在卷可查（見警卷第一八頁、偵查卷第二四頁、第三五頁），足見被告應有
    施用第二級毒品安非他命之犯行，被告空言否認，並不可採。又被告曾因施用毒
    品案件，經本院裁定送觀察、勒戒後，因認有繼續施用之傾向，復經本院以八十
    九年度毒聲字第四五二號裁定令入戒治處所施以強制戒治一年，嗣強制戒治滿三
    月後，因認無繼續戒治之必要，本院另以八十九年毒聲字第一一五七號裁定停止
    戒治交付保護管束，並於九十年九月二十六日期滿，且經臺灣嘉義地方法院檢察
    署檢察官以九十年度戒毒偵字第二八三號為不起訴處分確定，均有不起訴處分書
    附於偵查卷（第二０頁）及臺灣高等法院被告全國前案紀錄表一份附於本院卷足
    查，是被告於強制戒治付保護管束期滿後再行施用毒品之事證明確，其犯行堪以
    認定。
二、按海洛因、安非他命係毒品危害防制條例第二條第一項第一款、第二款所定之第
    一、二級毒品。被告前因施用毒品案件，經本院裁定令入戒治處所施以強制戒治
    處分，並於付停止戒治付保護管束期滿後，未滿五年內復再犯本件施用第一、二
    級毒品之犯行，核其所為，係分別犯違反毒品危害防制條例第十條第一項之施用
    第一級毒品罪及第十條第二項之施用第二級毒品罪。其施用第一級毒品及施用第
    二級毒品前、後持有第一級毒品、第二級毒品之低度行為，應分別為施用第一級
    毒品及施用第二級毒品之高度行為所吸收，不另論罪。又被告先後多次施用第一
    級毒品犯行，均時間緊接，方法雷同，所犯係構成要件相同之罪名，顯係基於概
    括犯意為之，應依刑法第五十六條連續犯規定論以一罪，並加重其刑。前開連續
    施用第一級毒品及施用第二級毒品二罪間，犯意各別，行為互異，犯罪構成要件
    亦不同，自應分論併罰。被告於八十六年間曾因違反麻醉藥品管理條例案件，經
    本院判處有期徒刑九月確定，於八十七年五月十二日執行完畢，有臺灣嘉義地方
    法院檢察署刑案資料查註紀錄表附於偵查卷、臺灣高等法院被告全國前案紀錄表
    附於本院卷可按，其於有期徒刑執行完畢內五年內再犯本件有期徒刑以上之罪，
    為累犯，應依刑法第四十七條規定就被告連續施用第一級毒品犯行部分遞加重其
    刑，而就被告施用第二級毒品犯行部分，加重其刑。爰審酌被告前曾施用毒品，
    經強制戒治，獲邀寬典予不起訴處分後，猶不思悔改，再度施用毒品，顯乏禁絕
    毒害之決心，及犯罪之動機、目的，及坦認大部分犯行、態度尚稱良好等一切情
    狀，量處如主文所示之刑，並定其應執行之刑，以示懲儆。
三、扣案之二大包、六小包海洛因，係被告所有供其施用之第一級毒品，業據被告供
    承在卷，且該些毒品經送法務部調查局鑑定之結果，確為第一級毒品海洛因（淨
    重三‧九一公克、包裝重四‧三三公克），有法務部調查局鑑定通知書附於本院
    卷（第三四頁）足考，爰依毒品危害防制條例第十八條第一項前段規定宣告沒收
    銷燬之。至同案扣得之安非他命十六包，係證人陳美珍所有，此業據證人陳美珍
    於警訊時供述在卷，依從刑附屬於主刑之法理，爰不併於本案宣告沒收。
據上論斷，應依刑事訴訟法第二百九十九條第一項前段，毒品危害防制條例第十條第
一項、第二項、第十八條第一項前段，刑法第十一條前段、第五十六條、第四十七條
、第五十一條第五款，判決如主文。
本案經檢察官陳昭廷到庭執行職務。
中      華      民      國    九十一    年      三      月    二十八    日
                              臺灣嘉義地方法院刑事第一庭
                                  法  官  林  坤  志
右正本證明與原本無異。
如不服本判決，應於判決送達後十日內向本院提出上訴狀( 應附繕本 )。
中      華      民      國    九十一   年      三      月     二十八    日
                                  書記官  李  子  英
附錄本案論罪科刑法條
毒品危害防制條例第十條第一項、第二項
施用第一級毒品者，處六月以上五年以下有期徒刑。
施用第二級毒品者，處三年以下有期徒刑。
